最高法院刑事判決　　　　　　　　　　　　　　　八十八年度台上字第七五六四號
　　上　訴　人　丙○○
　　　　　　　　丁　○
　　　　　　　　乙○○
　　　　　　　　甲○○
　　共　　　同
　　選任辯護人　施吉安律師
右上訴人等因違反麻醉藥品管理條例案件，不服台灣高等法院高雄分院中華民國八十
六年十一月二十九日第二審更審判決（八十六年度上更(一)字第三七二號，起訴案號：
台灣高雄地方法院檢察署八十五年度偵字第四八四一號），提起上訴，本院判決如左
：
    主  文
原判決關於丙○○、丁○部分撤銷，發回台灣高等法院高雄分院。
其他上訴駁回。
    理  由
一關於撤銷發回部分
本件原判決撤銷第一審關於上訴人丙○○輸入化學合成麻醉藥品部分及上訴人丁○部
分之判決，改判仍論處丙○○、丁○共同連續非法輸入化學合成麻醉藥品各罪刑，固
非無見。
惟查(一)原判決認定丙○○、丁○先後三次自大陸地區非法輸入液態安非他命共一百五
十一公斤，其中液態九十一公斤已結晶為八十一公斤固態安非他命，似應僅剩餘液態
安非他命六十公斤，然法務部調查局高雄市調查處於民國八十五年二月二十六日查扣
之液態安非他命四桶共為一○七點五公斤（見偵字第四八四一號卷第二、二十一頁）
，則丙○○、丁○在高雄市調查處關於走私液態安非他命返台販賣之時間、次數、數
量之自白，是否真實，不無疑問，實情若何，自應再加詳查，以發現真實，遽行論斷
，自不足以昭折服。(二)另原判決附表編號２查扣之液態安非他命四桶，依其記載數量
合計共三十四點七九公斤，與高雄市調查處查扣移送之證物中液態安非他命四桶，重
一○七點五公斤（見同上卷頁），並不相符，亦應說明其究竟。(三)又麻醉藥品管理條
例第十三條之一第二項第一款對於非法輸入、運輸化學合成麻醉藥品者，分別設有處
罰之規定，而所謂「輸入」者，係指自國境外運入國境內而言，與在國境內運送之「
運輸」有別，大陸地區為中華民國之國有疆域，丙○○、丁○係自大陸地區運送液態
安非他命來台，似非自國境外之他國輸入（本院七十一年台上字第八二一九號判例意
旨參照），原判決未說明何以依非法輸入罪論處之理由，亦有判決理由未備之可議。
(四)又非法私運管制進口之安非他命進口來台之行為，係一行為而觸犯私運管制物品進
口與運輸化學合成麻醉藥品二罪名，應從一重處斷，然原判決認係法規競合，其適
用法則，難謂允當（本院七十三年台覆字第一七號判例意旨參照）。以上數端，或為
上訴意旨所指摘，或為本院得依職權調查之事項，應認原判決關於丙○○、丁○部分
，仍有撤銷發回更審之原因。又安非他命自毒品危害防制條例於八十七年五月二十日
公布施行後，已將之列入第二級毒品，其製造、運輸、販賣行為之刑度已提高，應有
刑法第二條第一項之比較適用，案經發回，併予指明。
二關於上訴駁回部分
按刑事訴訟法第三百七十七條規定，上訴於第三審法院，非以判決違背法令為理由，
不得為之。是提起第三審上訴，應以原判決違背法令為理由，係屬法定要件。如果上
訴理由狀並未依據卷內訴訟資料，具體指摘原判決不適用何種法則或如何適用不當，
或所指摘原判決違法情事，顯與法律規定得為第三審上訴理由之違法情形，不相適合
時，均應認其上訴為違背法律上之程式，予以駁回。本件上訴人甲○○、乙○○上訴
意旨略稱：乙○○於丙○○、丁○走私液態安非他命返台後，僅在丙○○、丁○以「
鹵水」加熱還原結晶粉狀（非製造）時，「提供場所」、「幫忙整理……工作場所」
、「報告安非他命結晶情形」等，並將二人欲出售之安非他命「從五樓帶至一樓以利
販賣」等行為，不涉製造、運輸或販賣之行為，應屬法無明文處罰之行為，原判決論
乙○○以幫助販賣適用法則，顯有未當。又依原判決認定之事實，丙○○、丁○共同
輸入之液態安非他命，結晶後得固體安非他命八十一公斤，販出六十公斤，而扣案之
安非他命則遠逾八十一公斤，甲○○自無尚有一公斤可售黃姓男子，且據監聽紀錄八
十四年十月二十一日至八十五年二月二十六日、八十四年十二月下旬，並無「黃姓不
詳姓名男子」來電甲○○，欲購一公斤安非他命，又據甲○○、丙○○在調查處之供
述，甲○○代為送一包物品之自白與丙○○所指代接電話轉告之供述，並不一致，且
甲○○代送之一包物品表面上很難辨認為安非他命，甲○○無從知悉其為安非他命，
又僅交付送貨未囑代收價金，原判決未說明，亦有判決理由不備之違法云云。
惟查原判決依憑乙○○、甲○○在法務部調查局高雄市調查處之自白，參酌共犯丙○
○、丁○在高雄市調查處之供述、通訊監察作業報告表、查扣之如原判決附表所示之
證物、法務部調查局檢驗通知書及函二件等證據，資以認定乙○○有幫助連續非法販
賣化學合成麻醉藥品之事實，甲○○有共同非法販賣化學合成麻醉藥品未遂之事實，
因而撤銷第一審關於乙○○、甲○○不當之判決，改判各論處其罪刑，對於乙○○辯
稱：平日以從事家庭手工縫製皮鞋為業，丙○○事先又極力保密，無從知悉，亦不曾
進入倉庫內，並無犯罪故意之辯解，認不足採；對於甲○○辯稱：不知所交付黃姓男
子為何物之辯解，要難採信；均在判決內詳予指駁並說明其理由。從形式上觀察，原
判決並無違背法令之情形。按認事採證本屬事實審法院之職權行使，苟無違背證據法
則，自不能指為違法。上訴意旨所指各節，或為單純事實之爭執，或為原審已審酌之
事項，為其認事採證之職權行使，核與證據法則並無違背，亦無適用法則不當之違法
，上訴意旨徒憑己意，任意指為違背法令，顯與法律規定得為第三審上訴理由之違法
情形並不相適合，應認乙○○、甲○○之上訴均違背法律上之程式，予以駁回。
據上論結，應依刑事訴訟法第三百九十七條、第四百零一條、第三百九十五條前段，
判決如主文。
中      華      民      國    八十八    年     十二     月     三十     日
                              最高法院刑事第十一庭
                                  審判長法官  莊  登  照
                                        法官  洪  明  輝
                                        法官  蔡  清  遊
                                        法官  黃  一  鑫
                                        法官  林  秀  夫
      右正本證明與原本無異
                                              書  記  官
中      華      民      國    八十九    年      一      月      七      日
